臺灣新北地方法院民事裁定
110年度訴字第2662號
原      告  張博鏞  
被      告  陳薇如  

上列當事人間請求遷讓房屋等事件，本院裁定如下：
    主  文
原告應於本裁定送達後五日內，繳納第一審裁判費新臺幣玖萬零
壹佰玖拾玖元，逾期未繳，即駁回原告之訴。
    理  由
一、按原告之訴，有起訴不合程式或不備其他要件者，法院應以
    裁定駁回之。但其情形可以補正者，審判長應定期間先命補
    正，民事訴訟法第249條第1項第6款定有明文。又提起民事
    訴訟應依民事訴訟法第77條之13規定繳納裁判費，此為必須
    具備之程式。次按訴訟標的之價額，由法院核定；核定訴訟
    標的之價額，以起訴時之交易價額為準；無交易價額者，以
    原告就訴訟標的所有之利益為準；以一訴主張數項標的者，
    其價額合併計算之；以一訴附帶請求其孳息、損害賠償、違
    約金或費用者，不併算其價額，民事訴訟法第77條之1第1項
    、第2項、第77條之2第1項前段、第2項分別定有明文。又以
    租賃關係已經終止為原因，請求返還土地或遷讓房屋之訴，
    係以租賃物返還請求權為訴訟標的，非以租賃權為訴訟標的
    ，其訴訟標的價額應以起訴時土地或房屋之交易價額為準；
    無交易價額者，以原告就訴訟標所有之利益為準（最高法院
    107年度台抗字第117號裁定意旨參照）。
二、本件原告起訴未據繳納裁判費，查原告聲明請求被告遷讓返
    還如附表所示之房屋（下稱系爭房屋），依前開說明，本件
    訴訟標的價額應為系爭房屋於起訴時之交易價額。又經本院
    依職權查詢與系爭房屋地點、屋齡相近之不動產，於起訴時
    相近時點之每平方公尺交易單價為新臺幣（下同）113,000
    元，有內政部不動產交易實價查詢資料附卷可稽；而系爭房
    屋之建物面積合計為150.09平方公尺（計算式：層次面積12
    8.20平方公尺＋陽臺面積10.93平方公尺＋雨遮面積10.96平方
    公尺=150.09平方公尺），則以上開單價計算，系爭房屋於
    起訴時之交易價額約為16,960,170元（計算式：150.09平方
    公尺×113,000元＝16,960,170元）。又系爭房屋所坐落如附
    表所示之土地（下稱系爭土地）登記面積為1730.64平方公
    尺，原告應有部分為207/10000，民國110年度土地公告現值
    為每平方公尺222,000元，有系爭土地登記謄本在卷可憑，
    則扣除坐落土地價值7,952,983元（計算式：1730.64平方公
    尺×222,000元×207/10000＝7,952,983元，元以下四捨五入）
    ，系爭房屋之交易價額應為9,007,187元（計算式：16,960,
    170元－7,952,983元＝9,007,187元），是本件訴訟標的價額
    應核定為9,007,187元，應徵收第一審裁判費90,199元。茲
    依民事訴訟法第249條第1項但書之規定，限原告於收受本裁
    定送達5日內補繳，逾期不繳，即駁回其訴，特此裁定。
三、依民事訴訟法第249條第1項但書規定，裁定如主文。
中　　華　　民　　國　　111 　年　　3 　　月　　21 　 日
                  民事第七庭    法  官  李宇銘
以上正本係照原本作成。
如不服本裁定關於核定訴訟標的價額部分，應於送達後10日內向
本院提出抗告狀，並繳納抗告費新臺幣1,000 元；其餘關於命補
繳裁判費部分，不得抗告。
中　　華　　民　　國　　111 　年　　3 　　月　　22　　日
                                書記官  黃筱玲
 　　
　　　　
　　　　　　　　　　　　　　
附表：
編 號              土地坐落     地 目 面    積 權        利 範        圍 備      註  縣  市 鄉鎮市區   段 小  段 地  號  平方公尺   1 新北市 新莊區 中原  321  1730.64 207/10000   備  考         



編 號 建號 建物坐落地號 建物門牌 主要建築材料及房屋層數 建物面積 （平方公尺） 附屬建物 （平方公尺） 權利範圍 1 1031 新北市○○區○○段000地號 新北市○○區○○路000巷00號2樓 鋼筋混凝土造、14層 層次面積：128.20  陽臺：10.93 雨遮：10.96  全部